臺灣桃園地方法院刑事判決
111年度審易字第1324號
公  訴  人  臺灣桃園地方檢察署檢察官 
被      告  梁羣偉


上列被告因侵占案件，經檢察官提起公訴（111年度偵字第18203
號）），被告於準備程序中就被訴之事實為有罪之陳述，經本院
告知簡式審判程序之旨，並聽取當事人之意見後，本院合議庭裁
定由受命法官獨任進行簡式審判程序，判決如下：
    主  文
梁羣偉犯業務侵占罪，處有期徒刑捌月。緩刑貳年，緩刑期間付
保護管束，並應向指定之政府機關、政府機構、行政法人、社區
或其他符合公益目的之機構或團體，提供捌拾小時之義務勞務，
及接受法治教育貳場次。
    事實及理由
一、本件犯罪事實及證據，除證據部分補充「被告梁羣偉於本院
    準備程序及審理時之自白」外，餘均引用檢察官起訴書所載
    （詳如附件）。
二、論罪科刑
（一）論罪
　　  核被告所為，係犯刑法第336條第2項之業務侵占罪。被告
      先後4次犯行，於密切接近之時地實施，侵害同一之法益
      ，各行為之獨立性極為薄弱，依一般社會健全觀念，在時
      間差距上，難以強行分開，在刑法評價上，以視為數個舉
      動之接續施行，合為包括之一行為予以評價，較為合理，
      屬接續犯，而為包括之一罪，檢察官起訴意旨認為應予以
      分論併罰，容有誤會，一併敘明。
（二）科刑
　　　爰審酌被告為告訴人所僱用之便利超商大夜班員工，理應
      忠實執行職務，於值班時間妥善管理超商店內財物，然竟
      未能依約履行職務，反將超商店內財物侵占入己，顯然欠
      缺尊重他人財產法益之觀念，造成告訴人受有財產上損害
      ，行為殊不足取；惟念其犯後坦承犯行之態度，且已與告
      訴人以新臺幣（下同）5,000元達成和解（見偵卷第41頁
      ），已賠償其所受損害，兼衡被告於本院審理時陳稱高中
      畢業之智識程度、現今從事餐飲之工作、月薪約2萬元之
      家庭及生活狀況（見院卷第46頁），暨其犯罪之動機、目
      的及手段等一切情狀，量處如主文所示之刑。
三、查被告前未曾因故意犯罪而受有期徒刑以上刑之宣告，有臺
    灣高等法院被告前案紀錄表在卷可參，其於行為時年僅19歲
    ，年紀尚輕，於犯後坦承犯行，並已與告訴人達成和解，堪
    認確有悔意，信其經此偵審程序，應知所警惕，而無再犯之
    虞，是本院認被告所受宣告刑以暫不執行為適當，爰依刑法
    第74條第1項第1款規定，併予宣告緩刑2年，以啟自新。另
    被告所為上開犯行，顯係因法治觀念不足所致，為確保其能
    建立正確法治觀念，本院認除前開緩刑宣告外，另有課予被
    告一定負擔之必要，爰依刑法第74條第2項第8款規定，命被
    告應接受法治教育2場次，以冀導正其法律觀念，並向指定
    之政府機關、政府機構、行政法人、社區或其他符合公益目
    的之機構或團體，提供80小時之義務勞務；又因此屬刑法74
    條第2項第5款、第8款預防再犯所為必要命令之宣告，依刑
    法第93條第1項第2款規定，應一併諭知於緩刑期間付保護管
    束，俾能由觀護人予以適當督促，發揮附條件緩刑制度之立
    法美意及避免短期自由刑執行所肇致之弊端，以期符合本件
    緩刑之目的。被告如於緩刑期間更犯罪，或未遵期履行緩刑
    之負擔，得依法撤銷緩刑，並執行原宣告之刑。
四、沒收：
　　被告為本案犯行之犯罪所得，為香煙1包、包子、欲報廢之
    食品、香煙3包，本院原應予宣告沒收，惟被告已與告訴人
    達成和解，並賠償其所受損害，已如前述，其賠償金額已超
    過實際之不法所得，是自無從就此部分犯罪所得再予宣告沒
    收或追徵，併此敘明。
據上論斷，應依刑事訴訟法第273條之1第1項、第299條第1項前
段、第310條之2、第454條（本案採判決精簡原則，僅引述程序
法條），判決如主文。
本案經檢察官楊挺宏提起公訴，檢察官周芝君到庭執行職務。
中　　華　　民　　國　　111 　年　　8 　　月　　9 　　日
                  刑事審查庭  法  官  劉美香
以上正本證明與原本無異。
如不服本判決應於收受判決後20日內向本院提出上訴書狀，並應
敘述具體理由。其未敘述上訴理由者，應於上訴期間屆滿後20日
內向本院補提理由書(均須按他造當事人之人數附繕本)「切勿逕
送上級法院」。 
　　　　　　　　　　　　　　　書記官　張怡婷
中　　華　　民　　國　　111 　年　　8 　　月　　10　　日
附錄本案論罪科刑法條：
中華民國刑法第336條
對於公務上或因公益所持有之物，犯前條第1項之罪者，處1年以
上7年以下有期徒刑，得併科15萬元以下罰金。
對於業務上所持有之物，犯前條第1項之罪者，處6月以上5年以
下有期徒刑，得併科9萬元以下罰金。
前二項之未遂犯罰之。










附件：
臺灣桃園地方檢察署檢察官起訴書
                                    111年度偵字第18203號
　　被　　　告　梁羣偉  男　20歲（民國00年0月0日生）
　　　　　　　　　　　　住○○市○○區○○○○街0號
　　　　　　　　　　　　國民身分證統一編號：Z000000000號
上列被告因侵占案件，已經偵查終結，認應該提起公訴，茲將犯
罪事實及證據並所犯法條分敘如下：
　　　　　　犯罪事實
一、梁羣偉於民國110年10月間，受僱於位在桃園市○○區○○路00
    號全家超商店擔任大夜班工讀生，負有正確盤點貨物之責任
    ，為從事業務之人，竟意圖為自己不法之所有，基於業務侵
    占之犯意，分別為下列行為：㈠於110年10月8日晚間11時34
    分許，侵占店內香煙1包，並供己使用。㈡於110年10月11日
    凌晨3時6分許，侵占店內包子，並供己及其友人食用。㈢復
    於110年10月13日凌晨5時11分許，侵占店內欲報廢之食品，
    並供其友人食用。㈣再於110年10月18日晚間11時41分許，侵
    占店內庫存之香煙3包，並供己使用。
二、案經張婷雯訴由桃園市政府警察局龜山分局報告偵辦。
　　　　　　證據並所犯法條
一、詢據被告梁羣偉固坦承有於上揭時、地拿取上開物品之事實
    ，惟矢口否認有何侵占犯行，辯稱：伊拿香菸後忘記結帳，
    後面有跟店長提及菸錢要怎麼處理，但店長沒有向伊回應，
    至於報廢食品是想說都沒有吃就要丟掉，所以就拿給伊朋友
    吃等語。經查，上揭犯罪事實，業據告訴人即該超商店長張
    婷雯於警詢中指訴綦詳，又被告亦明確知悉店內過期商品之
    報廢流程，此業據被告於本署偵查中供述在卷。參以現場監
    視器錄影畫面照片5張、監視器錄影光碟1片，足認被告有將
    持有該店內商品變易為所有之意思，縱被告事後有賠償商品
    損失之意，亦無解於刑法業務侵占罪之成立，被告犯嫌勘以
    認定。
二、核被告所為，係犯刑法第336條第2項之業務侵占罪嫌。又被
    告上開4次業務侵占罪嫌，犯意各別，行為互殊，請予分論
    併罰。末被告犯罪所得，請依法沒收，若無不能沒收，請追
    徵其價額。
三、依刑事訴訟法第251條第1項提起公訴。
    此　致
臺灣桃園地方法院
中　　華　　民　　國　  111　　年　　5 　 月　　31　　日
                               檢 察 官  楊挺宏
本件證明與原本無異
中　　華　　民　　國　  111　　年　　6 　 月　　10　　日
                               書 記 官  李純慧
所犯法條：
刑法第336條第2項　 
對於公務上或因公益所持有之物，犯前條第 1 項之罪者，處 1
年以上 7 年以下有期徒刑，得併科 15 萬元以下罰金。
對於業務上所持有之物，犯前條第 1 項之罪者，處 6 月以上 5
年以下有期徒刑，得併科 9 萬元以下罰金。
前二項之未遂犯罰之。